【裁判字號】    99,交聲,264
【裁判日期】    990531
【裁判案由】    聲明異議
【裁判全文】
臺灣高雄地方法院交通事件裁定         99年度交聲字第264號
原處分機關  交通部公路總局高雄區監理所旗山監理站
異  議  人
即受處分人  甲○○○
代  理  人  劉盛上
上列異議人即受處分人因違反道路交通管理處罰條例案件，對於
原處分機關即交通部公路總局高雄區監理所旗山監理站於中華民
國99年1月5日所為處分（旗監違字第裁85-NJ0000000號）聲明異
議，本院裁定如下：
    主  文
異議駁回。
    理  由
一、原處分意旨略以：本件異議人即受處分人甲○○○（下稱異
    議人）所有車牌號碼ZS-8029號自用一般小客車，於民國98
    年6月28日9時36分在高雄縣仁武鄉○○路○段633巷口前，
    因「汽車駕駛人行車速度，超過規定之最高時速未滿20公里
    」之違規事實，經原處分機關依道路交通管理處罰條例第40
    條、第63條第1項規定，裁處受處分人罰鍰新臺幣（下同）
    2,200元並記違規點數1點等語。
二、異議意旨略以：異議人甲○○○承認有超速事實，然該次違
    規之通知單係寄至異議人之戶籍地址，由妯娌劉鍾菊英持其
    子劉紹志（異議人之姪子）印章代收本信而未轉交予異議人
    ，惟異議人因洗腎之故而未住居於戶籍地，故未收受違規通
    知單以致逾期繳納罰鍰，異議人未收到舉發通知單，逾越舉
    發3個月期限，不得舉發，為此依法聲明異議等語。
三、按汽車駕駛人，行車速度，超過規定之最高時速，或低於規
    定之最低時速，除有第43條第1 項第2 款情形外，處新臺幣
    1,200 元以上2,400 元以下罰鍰，並記違規點數1 點，道路
    交通管理處罰條例第40條、第63條第1 項，分別定有明文。
    次按逕行舉發者，應按已查明之資料填註車牌號碼、車輛種
    類、車主姓名及地址，並於舉發通知單上方空白處加註逕行
    舉發之文字後，由舉發機關送達被通知人；違反道路交通管
    理事件行為人，未依規定自動繳納罰鍰，或未依規定到案聽
    候裁決，處罰機關應依違反道路交通管理事件統一裁罰基準
    表，於舉發通知單送達且逾越應到案期限60日之3 個月內，
    逕行裁決之，違反道路交通管理事件統一裁罰基準及處理細
    則第11條第1項第4款、第44條第1項亦分別定有明文。再按
    處理違反道路交通管理事件，有關文書送達之程序，依行政
    程序法之規定，違反道路交通管理事件統一裁罰基準及處理
    細則第5條規定甚明。又送達，於應受送達人之住居所、事
    務所或營業所為之；於應受送達處所不獲會晤應受送達人時
    ，得將文書付與有辨別事理能力之同居人、受僱人或應送達
    處所之接收郵件人員，行政程序法第72條第1項前段、第73
    條第1項分別定有明文。
四、經查：
(一)、異議人所有之車牌號碼ZS-8029 號自用小客車，行經高雄縣
    仁武鄉○○路○段633 巷口前，在行車速限50公里處，經測
    時速69公里，而有「汽車駕駛人行車速度，超過規定之最高
    時速未滿20公里」之違規事實，此為異議人不爭執，並有違
    規舉發照片1 張、高雄縣政府警察局高縣警交字第NJ00000
    00號舉發違反道路交通管理事件通知單（下稱舉發通知單）
    在卷可稽，此部分事實，堪以認定。
(二)、異議人雖辯稱上開舉發通知單係其妯娌劉鍾菊英持其子劉紹
    志印章代為收受，其並未收到舉發通知單云云。然查，本件
    舉發通知單，係由原舉發單位即高雄縣政府警察局交通隊，
    以掛號郵務方式寄送至異議人位於高雄縣旗山鎮東平里崙頂
    巷10號之戶籍地，惟因未獲會晤本人，而於98年8 月6 日交
    與有辨別事理能力之同居人即異議人之妯娌劉鍾菊英持章收
    受，有送達證書影本、異議人全戶戶籍資料查詢結果附卷可
    佐，且為異議人所不爭執，而前開高雄縣旗山鎮東平里崙頂
    巷10號確為異議人之住所，除有異議人全戶戶籍資料查詢結
    果外，異議人於本案異議狀及委任狀所載住所均為「高雄縣
    旗山鎮東平里崙頂巷10號」，故本件裁決書據以作成裁罰基
    礎之舉發通知單已於98年8 月6 日發生送達之效力，異議人
    前開所辯，洵無足採。
(三)、綜上所述，本件異議人上開交通違規之事實，應可認定，而
    本件舉發通知單既已合法送達，異議人復未於舉發通知單載
    記之應到案日期即98年9 月2 日前到案聽候裁決，亦未於期
    限內自動繳納罰鍰，且其逾越應到案日期達60日以上，原處
    分機關據此並援引道路交通管理處罰條例第40條、第63條第
    1 項及違反道路交通管理事件統一裁罰基準表之規定，裁處
    異議人罰鍰2,200 元並記違規點數1 點，即無違誤，異議人
    指摘原處分違法，為無理由，本件異議，應予駁回。
五、據上論斷，應依道路交通案件處理辦法第19條，裁定如主文
    。
中    華    民    國    99    年    5     月    31    日
                  交通法庭      法  官  吳芝瑛
以上正本證明與原本無異。
如不服本裁定，應於收受送達後5 日內向本院提出抗告狀。
中    華    民    國    99    年    5     月    31    日
                                書記官  林麗文

司法院資訊處製作；財團法人民間司法改革基金會備份。
